---
title: "atividade final: Ana Clara"
author: "Ana Clara Suhett"
date: "01/06/2022"
output: html_document
---

## Informações Gerais 

A primeira etapa consiste em baixar os dados dessas plataformas, verificar erros e falta de ocorrências, além de padronizar os dados. 
A segunda etapa tem foco em juntar os dados das duas plataformas, e por fim iremos realizar algumas análises para observar relações entre os padrões de riqueza, abundância, habitat e profundidade de uma espécie de peixe recifal.

## 1. GBIF

1.1 Instalar e carregar os pacotes necessários 

```{r, echo = T, results = 'hide', message=FALSE, warning=FALSE}
library(rgbif)
library(tidyverse)
library(ggmap)
library(maps)
library(mapdata)
library(dplyr)
library(robis)
library(ggplot2)
library(viridis)
library(hrbrthemes)


```

1.2 Baixar ocorrências 

```{r, echo=FALSE, warning=FALSE}
paru_gbif <- occ_data(scientificName = "Pomacanthus paru", 
                      hasCoordinate = TRUE,
                      hasGeospatialIssue=FALSE)
```

1.3 Checar número de linhas, e a quantidade de colunas e nomes. Essa etapa é importante para escolhermos quais variáveis vamos incluir nos plots seguintes

``` {r }
dim(paru_gbif)

dim(paru_gbif$data)

paru_gbif$data %>% names
```

1.4 Checar erros

``` {r }
issues_gbif <- paru_gbif$data$issues %>%
  unique()
gbif_issues() %>%
  data.frame() %>% 
  filter(code %in% issues_gbif) 
```


1.5 Checar as variáveis

``` {r }
paru_gbif1 <- paru_gbif$data %>%
  dplyr::select(scientificName, acceptedScientificName, decimalLatitude, decimalLongitude,
                issues, waterBody, basisOfRecord, occurrenceStatus, rightsHolder, 
                datasetName, recordedBy, depth, locality, habitat) %>% 
  distinct()
lapply(paru_gbif1, unique)
```

``` {r }
paru_gbif_ok <- paru_gbif1
```
1.6 Criando o mapa 

``` {r , echo = T, results = 'hide', message=FALSE}

world <- map_data('world')

```

1.7 Criando dos pontos dentro do mapa 

``` {r }
ggplot() +
  geom_polygon(data = world, aes(x = long, y = lat, group = group)) +
  coord_fixed() +
  theme_classic() +
  geom_point(data = paru_gbif_ok, aes(x = decimalLongitude, y = decimalLatitude), color = "light blue") +
  labs(x = "longitude", y = "latitude", title = expression(italic("Pomacanthus paru")))
```

## 2. OBIS

2.1 Com o pacote (robis) instalado, agora vamos baixar as ocorrências e checar o nome das colunas 

```{r, echo=FALSE}
paru_obis <- robis::occurrence("Pomacanthus paru")

names(paru_obis)

```

2.2 Selecionar collunas de registros únicos 

``` {r }
paru_obis1 <- paru_obis %>% 
  dplyr::select(scientificName, decimalLatitude, decimalLongitude, bathymetry,
                flags, waterBody, basisOfRecord, occurrenceStatus, rightsHolder, 
                datasetName, recordedBy, depth, locality, habitat) %>% 
  distinct()
```

2.3 Checar problemas reportados (flags)


``` {r }
paru_obis1 %>% 
  distinct(flags)
```


2.4 Aqui nós filtramos as observações em terra e selecionamos as variáveis apenas em alguns habitats. 

``` {r }

paru_obis1 %>% 
  filter(!flags %in% c("on_land,no_depth","no_depth,on_land", "on_land", "on_land,depth_exceeds_bath", "depth_exceeds_bath,on_land"),
         !is.na(datasetName)) %>% 
  lapply(., unique)


paru_obis_ok <- paru_obis1 %>% 
  dplyr::filter(!flags %in% c("on_land,no_depth","no_depth,on_land", "on_land", "on_land,depth_exceeds_bath", "depth_exceeds_bath,on_land"),
         !is.na(datasetName))
```


2.5 Agora vamos gerar o mapa com os dados do OBIS


``` {r,fig.align = "center" }
ggplot() +
  geom_polygon(data = world, aes(x = long, y = lat, group = group)) +
  coord_fixed() +
  theme_classic() +
  geom_point(data = paru_obis_ok, aes(x = decimalLongitude, y = decimalLatitude, color = waterBody)) +
  labs(x = "longitude", y = "latitude", title = expression(italic("Pomacanthus paru")))
```


## 3. Unindo os dados do GBIF e OBIS 

``` {r }
all_data <- bind_rows(paru_gbif_ok %>% 
                        mutate(repo = paste0("gbif", row.names(.))), 
                      paru_obis_ok %>% 
                        mutate(repo = paste0("obis", row.names(.)))) %>%
  column_to_rownames("repo") %>% 
  dplyr::select(decimalLongitude, decimalLatitude, depth) %>% 
  distinct() %>% 
  rownames_to_column("occ") %>% 
  separate(col = "occ", into = c("datasetName", "rn"), sep = 4) %>%
  mutate(scientificName = "Pomacanthus paru") %>% 
  dplyr::select(-rn)
```

3.1 Criando o mapa com todas as ocorrências 

``` {r,fig.align = "center" }
ggplot() +
  geom_polygon(data = world, aes(x = long, y = lat, group = group)) +
  coord_fixed() +
  theme_classic() +
  geom_point(data = all_data, aes(x = decimalLongitude, y = decimalLatitude, color = datasetName)) +
  theme(legend.title = element_blank()) +
  labs(x = "longitude", y = "latitude", title = expression(italic("Pomacanthus paru")))
write.csv(all_data, "occ-GBIF-OBIS.csv", row.names = FALSE)
```


3.2 Histograma 

Para elaborar o histograma utilizaremos o pacote ggplot2 com a função geom_density que permite ver a densidade de individuos por latitude


``` {r,fig.align = "center" }

all_data %>%
  ggplot( aes(x=decimalLatitude)) +
    geom_density(fill="#69b3a2", color="#e9ecef", alpha=0.8) +
    ggtitle("Distribuição por Latitude") +
    theme_ipsum()

```


